【裁判字號】    99,審易,146
【裁判日期】    990430
【裁判案由】    竊盜
【裁判全文】
臺灣桃園地方法院刑事判決             99年度審易字第146號
公  訴  人  臺灣桃園地方法院檢察署檢察官
被      告  甲○○
上列被告因竊盜案件，經檢察官提起公訴（98年度偵字第10464
、13509 號），被告於本院準備程序進行中，就被訴事實為有罪
之陳述，經本院告知簡式審判程序意旨，並聽取公訴人及被告之
意見後，本院裁定改依簡式審判程序審理，茲判決如下：
    主      文
甲○○竊盜，累犯，處有期徒刑伍月，如易科罰金，以新臺幣壹
仟元折算壹日；又竊盜，累犯，處有期徒刑伍月，如易科罰金，
以新臺幣壹仟元折算壹日；應執行有期徒刑捌月，如易科罰金，
以新臺幣壹仟元折算壹日。
    事實及理由
一、犯罪事實：緣甲○○前於民國85年間因竊盜案件，經臺灣高
    等法院以87年度上易字第1233號判決判處有期徒刑1 年4 月
    確定；復於86年間因違反肅清煙毒條例案件，經臺灣高等法
    院以86年度上訴字第5788號判決判處有期徒刑3 年4 月確定
    ；另於同年間因違反麻醉藥品管理條例案件，經本院以86年
    度訴緝字第153 號判決判處有期徒刑1 年1 月，上訴後，嗣
    經臺灣高等法院以86年度上訴字第6025號判決上訴駁回確定
    ；再於86年間因竊盜案件，經臺灣高等法院以87年度上易字
    第7144號判決判處有期徒刑1 年確定，上開數罪接續執行，
    於89年7 月18日縮短刑期假釋出監，嗣經撤銷假釋，尚應執
    行殘刑3 年8 月6 日。又於90年間因違反槍砲彈藥刀械管制
    條例案件，經臺灣高等法院以90年度上訴字第2805號判決判
    處有期徒刑1 年7 月，併科罰金新臺幣50000 元，上訴後，
    嗣經最高法院以91年度台上字第475 號判決上訴駁回確定；
    另於92年間因贓物案件，經臺灣澎湖地方法院以92年度馬簡
    字第127 號判決判處有期徒刑5 月確定；上述二罪與前開殘
    刑3 年8 月6 日、罰金新臺幣50000 元（易服勞役55日）接
    續執行，於95年9 月20日縮短刑期假釋出監併付保護管束，
    於96年3 月16日保護管束期滿，假釋未經撤銷，視為已執行
    完畢（於本案構成累犯）。詎其仍不知悔改，竟意圖為自己
    不法之所有，分別為下列犯行：（一）於98年4 月29日凌晨
    3 時30分前之某時，在桃園縣中壢市○○路101 號前，竊取
    丙○○所有牌照號碼PD2-521 號重型機車1 臺，得手後作為
    代步之用。嗣於98年4 月29日22時許，為警在桃園縣中壢市
    ○○路353 巷內查獲，並扣得鑰匙1 把。（二）於98年6 月
    10日17時30分前之某時，在桃園縣中壢市○○路447 號前，
    竊取謝惠鈞所有、由乙○○管領之牌照號碼6486-LH 號自用
    小客車1 台，得手後作為代步之用。嗣於98年6 月10日21時
    40分許，在桃園縣桃園市○○路416 號前為警查獲，並扣得
    鑰匙2 把。
二、證據名稱：
  (一)被告甲○○於本院準備程序及審理時之自白。
  (二)證人即被害人丙○○於警詢之證述、證人即被害人乙○○於
    警詢及檢察官偵查中之證述。
  (三)桃園縣政府警察局中壢分局扣押筆錄、扣押物品目錄表、桃
    園縣政府警察局桃園分局扣押筆錄、扣押物品目錄表、行動
    電話0000000000號申登人資料、桃園縣政府警察局桃園分局
    指認犯罪嫌疑人紀錄表、刑案現場勘察報告各1 份、桃園縣
    政府警察局車輛尋獲電腦輸入單、贓物認領保管單、電話通
    聯紀錄單各2 份、被害人指證被告照片1 張、現場照片4 張
    、採證照片5 張。
  (四)臺灣高等法院被告前案紀錄表1 份。
三、附記事項：
  (一)扣案之鑰匙3 把，固分別於被告因犯本件犯罪事實（一）、
   （二）而為警查獲時所扣得之物，然卷內並無證據可資證明
    被告係以該等鑰匙竊取系爭車輛，被告復於本院審理中稱其
    犯系爭二案時，並無使用任何工具，故就此自無從宣告沒收
    。
  (二)按刑法第41條原規定：「前項（即易科罰金之折算標準）規
    定於數罪併罰，其應執行之刑未逾6 月者，亦適用之。」該
    規定於98年1 月21日修正為：「第1 項至第3 項規定於數罪
    併罰，其應執行之刑未逾6 個月者，亦適用之。」並移列於
    同條第8 項，且自98年9 月1 日起施行，其關於數罪併罰，
    數宣告刑均得易科罰金，而定應執行之刑逾6 個月者，排除
    適用同條第1 項得易科罰金之規定部分，業經98年6 月19日
    大法官釋字第662 號解釋宣告自該解釋公布日起失其效力。
    嗣刑法第41條已於98年12月15日修正，同條第8 項修正為「
    第1 項至第4 項及第7 項之規定，於數罪併罰之數罪均得易
    科罰金或易服社會勞動，其應執行之刑逾6 月者，亦適用之
    。」並自98年12月30日起公布並施行，本院以為，此為前述
    大法官釋字第662 號之明文化，無庸新舊法比較，而應直接
    適用之。本件被告所犯各罪宣告刑均得易科罰金，雖經本院
    合併定應執行刑超過有期徒刑6 月，依前述說明，自應就本
    件應執行之刑諭知易科罰金之折算標準。
四、應適用之法條：刑事訴訟法第299 條第1 項前段、第273 條
    之1 第1 項、第310 條之2 、第454 條第1 項，刑法第320
    條第1 項、第47條第1 項、第41條第1 項前段、第8 項、第
    51條第5 款，刑法施行法第1 條之1 第1 項、第2 條前段。
五、如不服本判決，得自收受送達之翌日起10日內向本院提出上
    訴狀（應附繕本），其未敘述上訴理由者，應於上訴期間屆
    滿後20日內補提理由書狀於本院，上訴於臺灣高等法院。
本案經檢察官丁俊成到庭執行職務。
中    華    民    國    99    年    4     月    30    日
                刑事庭        法  官  林靜梅
以上正本證明與原本無異。
如不服本判決應於收受判決後10日內向本院提出上訴書狀，並應
敘述具體理由。其未敘述上訴理由者，應於上訴期間屆滿後20日
內向本院補提理由書( 均須按他造當事人之人數附繕本) 「切勿
逕送上級法院」。
                              書記官  施春祝
中    華    民    國    99    年    4     月    30    日
附錄本案論罪科刑法條：
刑法第320條
意圖為自己或第三人不法之所有，而竊取他人之動產者，為竊盜
罪，處5 年以下有期徒刑、拘役或5 百元以下罰金。
意圖為自己或第三人不法之利益，而竊佔他人之不動產者，依前
項之規定處斷。
前二項之未遂犯罰之。

司法院資訊處製作；財團法人民間司法改革基金會備份。
